臺灣高等法院刑事判決　　　　　　　　94年度上易字第1007號
上　訴　人
即　被　告　甲○○
上列上訴人因竊盜等案件，不服臺灣台北地方法院93年度易字第
1203號，中華民國94年5月9日第一審判決（起訴案號：臺灣台北
地方法院檢察署93年度偵字第13222號），提起上訴，本院判決
如下：
    主  文
上訴駁回。
    事  實
一、甲○○於民國九十三年七月二十二日下午十四時十分許，行
    經台北市○○區○○段三小段三六一地號上亞太行動寬頻電
    信股份有限公司（下稱亞太公司）之電信機房外，見該機房
    外之圍籬為他人破壞而敞開未鎖，該機房之大門亦因他人破
    壞而未關上，竟因天氣悶熱而擅自進入該機房之圍籬，而侵
    入附連圍繞之土地，並續由大門侵入該機房吹冷氣納涼，嗣
    因觸動該機房之保全警報系統，為該公司網路管理中心人員
    吳昌隆及黃國昇到場察看，發現甲○○蹲在機房內而報警查
    獲。
二、案經亞太公司訴由台北市政府警察局文山第一分局報請台灣
    台北地方法院檢察署檢察官偵查起訴。
    理  由
一、上訴人即被告甲○○於原審固坦承於右揭時地侵入該機房內
    ，惟辯稱：當時伊不知該處所是別人所有，伊不知該機房不
    可以進入，伊無意闖入，伊到現場時，機房大門就是開開的
    ，該處也未設立警告標語，伊確不知該機房不得進入云云。
二、經查：依原審卷內被告所是認之現場相片二十五張所示，該
    機房係由鍍鋅圍籬環繞與外地隔離，該圍籬高達二公尺，所
    圍範圍廣大，有結構堅固之鐵門，鐵門上有鐵閂及大鎖，無
    論該大鎖是否上鎖，其防閑之用意甚明，一望可知。再由機
    房之大門有明顯被破壞之痕跡，可知該大門縱然開開未關上
    ，亦係遭他人破壞侵入所致，足見該機房大門平時係上鎖關
    上，不得任意進入甚明，即使該處未設立警告標語，並無不
    同。並經證人即亞太公司職員黃國昇、吳昌隆於原審證述明
    確，被告所辯，顯係卸責之詞，不足採信，綜上，被告無故
    侵入他人建築物及附連圍繞之土地之犯行，洵堪認定。
三、核被告所為，係犯刑法第三百零六條第一項之無故侵入他人
    建築物及附連圍繞之土地罪，為單純一罪。
四、原審以被告罪證明確，依刑法第三百零六條第一項、第四十
    一條第一項前段，罰金罰鍰提高標準條例第一條前段、第二
    條前段規定，並於審酌被告犯罪之動機、目的、手段、所造
    成之損害、其智識程度、素行、犯罪後態度非佳等一切情狀
    ，量處拘役五十日，並諭知易科罰金之折算標準。
五、原審並以公訴意旨另謂：被告與其夫盧嘉和（公訴人另行偵
    辦中）共同基於毀損及為自己不法所有意圖之犯意聯絡，持
    附表(一)所示客觀上足供兇器使用之工具，於上開時地至該電
    信機房外，以前揭工具破壞該機房之圍籬大門門鎖，並將圍
    籬剪破二個大洞，復將機房之門鎖破壞，邊框翹壞，並破壞
    、竊取機房外，圍籬間如附表(二)所示之物品，因觸動保全警
    報系統，為吳昌隆及黃國昇察覺報警查獲，盧嘉和則趁隙逃
    逸，並扣得如附表(一)所示之工具，而認被告另與盧嘉和共犯
    毀損及竊盜犯行云云。惟查證人吳昌隆、黃國昇二人於原審
    均證稱：其等前往該機房查看時，看到被告甲○○拿著手機
    蹲在地上，機房內無其他人，亦無附表(二)所列之物品，被告
    說她只是進來吹個冷氣而已，門鎖也不是她破壞的，現場被
    破壞之痕跡均為新痕跡，證人二人就報警等語，證人黃國昇
    並陳稱：當時在機房內伊聽到外面有人在草叢中走動之聲音
    ，伊立即到機房外查看，看到有一男子手上好像拿著一支破
    壞剪往山坡下逃走，二人雖相距僅四、五公尺，惟因二人之
    間之高度有落差，伊無法看清該男子之臉，故無法確認該男
    子是否就是現在法庭上之盧嘉和，從聽到聲音至到外面查看
    之時間差只有有數秒鐘，沒看到該男子拿走如附表(二)所示之
    物品等語；證人吳昌隆則補陳：有人進入該機房約三十秒左
    右警報系統會響，證人等接到警報趕到現場須十五分鐘，該
    機房內本有一袋工具，附表(二)所示之失竊物品總重量大約五
    十公斤，一般裝米的麻布袋可以裝下等語（以上見原審卷七
    十六至八十六頁）。可知被告當時手上只拿著手機，並未持
    有任何行竊或破壞之工具，現場亦未留存任何被告正在行竊
    之事證，如附表(一)所示之作案工具，經公訴人送鑑定，未發
    現有可資比對之指紋，有內政部警政署刑事警察局九十三年
    十一月十九日刑紋字第0930226057號鑑驗書影本在卷可稽，
    均不能證明被告有何毀損或竊盜犯行。況證人盧嘉和於原審
    證稱：伊未於本件之時地在場，伊非該逃逸之男子等語，被
    告於警詢中雖供稱：「我進入該基地台（機房）時，我先生
    盧嘉和有在身邊但他未進入基地台範圍是在基地台圍網外，
    但他看到工作人員時，不知為何跑掉，留我一人在現場。」
    ，其於偵查中復供稱：「我們每星期幾乎都會去去那邊爬山
    一次到二次。看到那邊有冷氣，而且門已經被破壞，想進去
    休息一下。..... 因為他（盧嘉和）之前有前科，所以每次
    遇到事情他都會跑掉，因為他每次都說怕麻煩。」（見偵卷
    第五頁、二十七至二十八頁），然查被告於警訊及偵查中所
    云其夫盧嘉和在場，除其自白外，並無積極之證據足證確屬
    無訛，而盧嘉和於偵查及審判中均否認，並舉不在場證明，
    因而尚難僅憑被告之自白為盧嘉和在現場之認定，且證人黃
    國昇供證所見該男子手上拿著像是破壞剪之工具逃逸，而該
    男子除手上所拿破壞剪外並無任何東西，故附表(二)之物品既
    不在現場，亦無積極證據足證係被告及其夫盧嘉和先前所竊
    ，自無從據以認定被告及其夫有竊取附表(二)所示之物犯行，
    亞太公司縱有被毀損及失竊之事實，然不能證明係被告所為
    ，自不能論以加重竊盜罪。惟公訴人認此部分與前揭有罪部
    分間，有目的與手段之牽連關係，爰不另為無罪之諭知。
六、經核原判決認事用法，並無不合，量刑亦屬妥適。被告上訴
    ，否認犯行，指摘原判決不當，請求撤銷改判云云，為無理
    由，應予駁回。
七、被告經合法傳喚，無正當理由不到庭，爰不待其陳述逕行判
    決。
據上論斷，應依刑事訴訟法第三百六十八條、第三百七十一條，
判決如主文。
本案經檢察官呂光華到庭執行職務。
中　　華　　民　　國　　94　　年　　8 　　月　　5 　　日
　　　　　　　　　刑事第二十庭審判長法　官  高明哲
　　　　　　　　　　　　　　　　    法　官  許仕楓
　　　　　　　 　 　　　　　　　　　法　官  李世貴
以上正本證明與原本無異。
不得上訴。
                                    書記官  魏汝萍
中　　華　　民　　國　　94　　年　　8 　　月　　5 　　日
附錄：本案論罪科刑法條全文
  刑法第三百零六條：
    無故侵入他人住宅、建築物或附連圍繞之土地或船艦者，處
    一年以下有期徒刑、拘役或三百元以下罰金。
    無故隱匿其內，或受退去之要求而仍留滯者，亦同。
